# 求助陈版主，合并范围的兄弟公司的理解

提问人：liuweisheng 时间：2022-10-17 18:57:51
甲个人持股A公司100%，甲持股B公司100%。是否需要基于实质重于形式的原则A公司合并报表将B公司纳入合并范围。谢谢版主解惑

回答人：chenyiwei
A 、B同受甲控制，不代表A可以控制B。即使甲将B委托给A管理，也要具体问题具体分析，并不是必然具有控制权的。